臺灣高等法院高雄分院刑事裁定　　　　　　　　　　九十一年度交抗字第一六二號
　　抗告人即
　　受處分人　　甲○○
右抗告人因違反道路交通管理處罰條例案件，不服臺灣高雄地方法院九十一年度交聲
字第三一○號中華民國九十一年十月九日裁定，提起抗告，本院裁定如左：
      主      文
抗告駁回。
      理      由
一、抗告意旨如附件影本所示。
二、原審裁定意旨略以：（一）二、按汽車駕駛人不依標誌、標線、號誌之指示者，
    處新臺幣六百元以上一千八百元以下；又汽車駕駛人，駕駛汽車肇事致人受傷或
    死亡，應即採取救護或其他必要措施，並向警察機關報告，不得駛離；違者吊扣
    其駕照三個月至六個月；逃逸者吊銷駕駛執照；道路交通管理處罰條例第四十八
    條第二款、第六十二條第一項分別定有明文。（二）經查：異議人甲○○於九十
    年九月十四日二十二時四十五分許，在高雄市前鎮區○○○路與中安路交岔路口
    貿然左轉時，與對向直行由葉冠宏騎乘之機車發生交通事故，致葉冠宏受有頭部
    外傷、身體多處擦傷等傷害，詎異議人於肇事後，非惟未採取救護或其他必要之
    措施，反而逃離現場，嗣異議人甲○○再度折返事故現場尋覓掉落之車牌時，始
    經警查獲，異議人甲○○因而違反道路交通管理處罰條例第第四十八條第一項第
    二款、第六十二條第一項規定乙節，除經高雄政府警察局開立舉發違反道路交通
    管理事件通知單外，異議人甲○○因此另觸犯刑法第一百八十五條之四駕駛動力
    交通工具肇事，致人傷而逃逸之犯行，亦經臺灣高等法院高雄分院於九十一年一
    月三十一日以九十一年度交上訴字第七號判處有期徒刑四月，緩刑二年確定等節
    ，有前開高雄市政府警察局開立舉發違反道路交通管理事件通知單、高雄市交通
    事件裁決所違反道路交通管理事件裁決書及該院九十一年度交上訴字第七號刑事
    判決各一份在卷可參，足證異議人甲○○為汽車駕駛人，於駕駛汽車未遵行交通
    號誌之指示，因而肇事致人受傷逃逸之事實至明。是原處分機關援引前開規定，
    就異議人甲○○前開違規行為裁處罰款新臺幣一千八百元及吊銷駕駛執照等之處
    分，依法並無違誤之處，其異議無理由等語。
三、本院查：抗告人甲○○於前述時地交岔路口貿然左轉時，與對向直行由葉冠宏騎
    乘之機車發生交通事故，致葉冠宏受有頭部外傷、身體多處擦傷等傷害，抗告人
    甲○○於肇事後，即逃離現場，嗣經警查獲之事實，有本院於九十一年一月三十
    一日以九十一年度交上訴字第七號判處抗告人甲○○處有期徒刑四月緩刑二年確
    定之刑事判決書可稽，依該判決所認定之犯罪事實，已明認抗告人甲○○確有於
    交岔路口貿然左轉及肇事逃離現場之事實，可見抗告人甲○○應確有在交岔路口
    貿然左轉及肇事逃離現場情事。抗告人甲○○雖辯稱：有二張違規通知單，一為
    前鎮警分局草衙派出所警員董基厚開具之Ｂ00000000號違規通知單，一
    為高雄市政府警察局車禍處理小組專業人員陳世興、呂榮輝共同簽發之Ｂ000
    00000號違規通知單，基於一案不兩罰，請撤銷交通大隊九十年十月十八日
    再摯單舉發該號違規通知單，又由上開二個填發違規單之單位、人員及時間與專
    業認定等情相互以觀，自以後者較為客觀可採，自應撤銷高市警刑字第Ｂ000
    00000號之違規通知單為適當云云。經查高雄市交通事件裁決所裁決之依据
    ，即係高雄市政府警察局車禍處理小組之Ｂ00000000號違規通知單，此
    有該裁決書記載之內容可稽（見其依据號碼為Ｂ00000000、應到日期為
    九十年十一月十五日前），該裁決即係依据抗告人甲○○所指之單位、人員及專
    業較為客觀之高雄市政府警察局車禍處理小組之Ｂ00000000號違規通知
    單做裁決，原裁決之依据並無不合。又該裁決之理由為抗告人甲○○在交岔路口
    貿然左轉不遵守道路交通號誌之指示及肇事後逃離現場，有該裁決書及Ｂ000
    00000號違規通知單之記載內容可憑，又僅裁決一次，並未裁決二次，並無
    一案兩罰之情形，是抗告人甲○○前開所辯，尚非可採。按按汽車駕駛人不依標
    誌、標線、號誌之指示者，處新臺幣六百元以上一千八百元以下；又汽車駕駛人
    ，駕駛汽車肇事致人受傷或死亡，應即採取救護或其他必要措施，並向警察機關
    報告，不得駛離；違者吊扣其駕照三個月至六個月；逃逸者吊銷駕駛執照；道路
    交通管理處罰條例第四十八條第二款、第六十二條第一項分別定有明文。原處分
    機關據以援引上開規定，就抗告人甲○○在交岔路口貿然左轉不遵守道路交通號
    誌之指示部分，此部分裁處罰款新臺幣一千八百元；就抗告人甲○○肇事後逃逸
    部分，此部分裁處吊銷駕駛執照之處分，並無不當，原審裁定駁回其聲明異議，
    亦核無不合，抗告人甲○○以前詞提起抗告，為無理由，應予駁回。
三、據上論結，應依道路交通案件處理辦法第二十六條，刑事訴訟法第四百十二條裁
    定如主文。
中      華      民      國    九十一    年    十二      月     二十三   日
                              臺灣高等法院高雄分院刑事第八庭
                                  審判長法官  郭雅美
                                        法官  裕斗
                                        法官  張盛喜
右正本證明與原本無異。
不得再抗告。
                                  法院書記官  魏文常
中    華    民    國      九十一      年      十二      月     二十四   日
